【裁判字號】    92,訴,1118
【裁判日期】    921031
【裁判案由】    殺人未遂
【裁判全文】
臺灣臺北地方法院刑事判決                        九十二年度訴字第一一一八號
    公  訴  人  臺灣臺北地方法院檢察署檢察官
    被      告  甲○○  男  二.
                丁○○  男  三.
    共      同
    選任辯護人  本院公設辯護人  戊○○
右列被告等因殺人未遂案件，經檢察官提起公訴（九十二年度偵字第一０八五九號）
，本院判決如左：
    主  文
甲○○共同殺人未遂，處有期徒刑陸年。扣案之水果刀刀鞘貳個、掃把柄竹棍壹支均
沒收。
丁○○共同殺人未遂，累犯，處有期徒刑柒年。扣案之水果刀刀鞘貳個、掃把柄竹棍
壹支均沒收。
    事  實
一、丁○○前因犯傷害罪，經臺灣臺南地方法院判處有期徒刑六月確定，復犯侵占罪
    ，經臺灣高等法院高雄分院判處有期徒刑四月確定，上開二罪定應執行刑為有期
    徒刑八月，於民國九十年十月十一日執行完畢，猶不知悔改，因友人甲○○於九
    十二年四月三十日凌晨零時五十四分許，以0000000000號手機撥打0
    000000000號手機告知其甫與丙○○在臺北火車站內發生口角，丙○○
    並在車站內辱罵挑釁丁○○，丁○○與丙○○素有怨隙，聽聞後邀約甲○○至其
    投宿之臺北市○○街一七九號「獅城大飯店」五０五室詳談，甲○○於當日一時
    十分許抵達後向丁○○敘述口角經過，丁○○聽聞後憤恨難消，二人竟基於殺人
    之犯意聯絡，謀議殺害丙○○，先於同日凌晨一時二十三分許，共至臺北市○○
    路四二號「福客多便利商店」，由丁○○支付款項供甲○○出面向店員江嘉文購
    買水果刀二支，再共同前往臺北火車站，途經該火車站西側停車場時，甲○○自
    地上撿拾他人丟棄之掃把柄竹棍一支，二人於當日凌晨一時三十分許，在臺北火
    車站南一門處尋獲丙○○後，丁○○、甲○○均明知以銳器深刺人體腹部、胸部
    等重要部位，將造成大量出血及內臟受損死亡之結果，竟仍基於殺人故意，由丁○○二手各持一把水果刀，接續猛砍戳刺丙○○腹部、臉部、前胸、後背、雙手
    等部位，甲○○則以拾得之掃把柄竹棍猛擊丙○○身體，阻礙其防衛，致丙○○
    受有腹部穿刺傷三公分併小腸破裂外露、顏面撕裂傷八公分併顏面神經損傷、右
    唾液腺管斷裂、左手撕裂傷一公分、右手撕裂傷四公分、八公分、前胸撕裂傷二
    公分及背後撕裂傷二公分等傷害，適臺北火車站流動商展守夜人員乙○○聞聲前
    往查看制止，丁○○、甲○○二人始停手並丟棄水果刀刀鞘二個及掃把柄竹棍一
    支在現場後逃逸，乙○○隨即撥打一一九電請臺北市政府消防局救災救護勤務指
    揮中心將丙○○送往國立臺灣大學醫學院附設醫院開刀急救，始未發生死亡之結
    果。嗣經警循線在「獅城大飯店」五０五室內查獲丁○○、甲○○二人，並扣得
    丁○○穿著之染血襯衫一件、甲○○穿著之染血長褲子一條、脫鞋一雙，另在臺
    北火車站南一門現場扣得水果刀刀鞘二個、掃把柄竹棍一支。
二、案經丙○○訴由臺北市政府警察局中正第一分局報請臺灣臺北地方法院檢察署檢
    察官偵查起訴。
    理  由
一、訊據被告丁○○、甲○○坦認在右揭時地購買水果刀二把、撿拾掃把柄竹棍一支
    ，並用以刺傷擊打告訴人丙○○等事實，惟矢口否認涉有殺人未遂犯行，均辯稱
    ：係丙○○案發前持刀向甲○○挑釁，伊等始於酒後決定共同前往臺北火車站與
    丙○○理論，因丙○○持刀欲先攻擊伊等，伊等始加以反擊，所為屬於正常防衛
    行為，非故意刺殺丙○○，況丙○○遭伊等刺傷後仍能站立，傷勢似無足以致死
    之危險，丁○○並曾要求乙○○打電話叫救護車，且亦親自撥打電話報案稱「臺
    北車站有人快要死了」等語，伊等並無殺人故意云云。經查：
（一）告訴人於本院指訴：我之前在車站看過被告二人，我跟丁○○有不愉快過，他
      以前好像要欺負我，我就躲他，案發當天我有喝點酒，在車站內走動，我走到
      車站上樓處時，被告二人好像從我左邊過來，之後就一直殺我，說「給他死」
      ，我沒有先動手，我只是在那邊走一走，當時丁○○持二支刀刺我臉、手、肚
      子、背部，共刺了七、八刀，甲○○則拿掃把柄一直戳我，一直打我，亂打亂
      殺，我不知道他們會打我，也沒有回手，我有一支切水果的美工刀放在口袋裏
      並沒有拿出來，他們二人打很久，後來我就昏倒，我醒來時已經到醫院了：：
      ，案發前，我並沒有恐嚇被告二人，我都沒有講話，他們看到我就一直殺且都
      說「給他死」等語在卷（見本院卷第一一一至一二二頁）。
（二）證人乙○○則到院結證：我們流動商展長期在臺北車站舉辦，我在車站看過告
      訴人及被告二人，知道他們叫丙○○、甲○○，另外一個我都叫他「阿原」，
      九十二年四月二十九日到三十日凌晨我在臺北車站守夜，當時一點多，都很安
      靜，我執勤到處走動，聽到有人在那裡爭吵，丙○○說「等一下，你聽我講」
      ，被告二人則在辱罵三字經「幹」，我就走過去，在靠近南二門的一樓樓梯口
      處看到他們三人手拉著扭在一起，我問他們在做什麼，他們就散開，留丙○○
      一人全身是血站在那裡，我過去問他什麼事，他手上一抹都是血，我問他有無
      關係，他說沒有關係，但我認為不行，還是打一一九電話叫救護車：：，被告
      、告訴人之間原來應該相互認識，我不清楚丁○○、甲○○手上有無拿東西，
      也沒有看到丙○○手上持刀：：，我看到告訴人時，他全身是血，但是還沒有
      流到地上，是後來丁○○、甲○○離開後，救護車來之前，血才流到地上：：
      ，案發前一、二個小時丙○○曾在車站內發酒瘋大叫「阿原，你給我出來」，
      當時丁○○並不在場，案發前幾分鐘，我則沒有聽到告訴人大叫要丁○○出來
      等語明確（見本院卷第一二一至一三一頁）。
（三）目擊證人己○○則於警訊中證稱：九十二年四月三十日一時左右，我在臺北車
      站候車室椅子躺著睡覺，突然聽到被害人丙○○在候車亭似乎是酒醉般一樣大
      吼大叫，且隨口以三字經漫罵「阿源，幹你娘」後，即由樓梯上去往臺北車站
      南一門處，約二十分鐘後，我突發現丁○○及甲○○由候車亭一一在尋找被害
      人，俟走到往南一門之樓梯時，聽到被害人之聲音時，雙雙即火速衝往南一門
      ，此時，我見狀亦隨後跟上，躲在樓梯間，見到由丁○○雙手各持一把水果刀
      ，往被害人身上亂砍亂刺，另一名嫌疑犯甲○○即手持木棍往被害人身上亂打
      ，被害人則大聲嘶叫及鮮血直流不支倒地，隨後我即打一一０報案，共打二次
      ，警方在案發現場所採證之水果刀蓋子及斷裂之木棍，就是丁○○及甲○○二
      人所持用之兇器等語在卷（見偵卷第九頁）。按「被告以外之人於審判外之言
      詞或書面陳述，除法律有規定者外，不得作為證據」，刑事訴訟法第一百五十
      九條第一項固定有明文，然同法第一百五十九條之三亦規定：「被告以外之人
      於審判中有下列情形之一，其於檢察事務官、司法警察官或司法警察調查中所
      為之陳述，經證明具有可信之特別情況，且為證明犯罪事實之存否所必要者，
      得為證據：：：三、滯留國外或所在不明而無法傳喚或傳喚不到者」。查證人
      己○○上開警訊筆錄之陳述，屬於被告以外之人於審判外之言詞陳述，原不具
      證據能力，應傳喚其到庭於審判中由檢辯雙方詰問後始可採認為判決基礎，然
      本院二度傳喚證人己○○均未到庭，經囑託臺灣嘉義地方法院檢察署拘提，亦
      拘提無著，有本院傳票送達證書、臺灣嘉義地方法院檢察署九十二年九月二十
      六日嘉檢威玄字第二０一三六號函在卷足憑（見本院卷第六六、一０八、一八
      四頁），其所在不明而傳喚不到，已堪認定；本院參酌證人己○○在司法警察
      調查中所為之上開陳述，即告訴人先在臺北火車站似乎是酒醉般一樣大吼大叫
      挑釁被告丁○○，約過了一段時間，被告丁○○、甲○○始出現在該車站尋找
      告訴人，待在南一門處尋獲後，被告丁○○雙手各持一把水果刀砍刺告訴人，
      甲○○則持木棍毆打告訴人等節，俱與證人乙○○在本院證稱：案發前一、二
      個小時丙○○在車站內發酒瘋大叫「阿原，你給我出來」等語，暨被告等自承
      在臺北車站南一門處尋獲告訴人後，分持水果刀、掃把柄竹棍刺打告訴人等情
      一致，本院認證人己○○警訊中之證詞具有可信之特別情況，復因證人乙○○
      並未全程目擊事發經過，業經本院訊明在卷，遍閱全卷僅有證人己○○全程目
      擊本案發生經過，其所述為證明犯罪事實之存否所必要，是依刑事訴訟法第一
      百五十九條之三第三款之規定，認定其警訊筆錄屬於傳聞之例外，具有證據能
      力，特予說明。
（四）被告丁○○雖於警偵訊及本院審理時始終辯稱：伊等前往臺北火車站找丙○○
      理論，在靠近南一門出口處找到丙○○，他一見到我們就拿出一把刀子問我們
      不然想怎樣，並且用左手抓住我前胸衣領，右手拿刀作勢要往我胸前刺下，我
      當時右手也馬上從口袋拿出一把剛買的水果刀，甲○○見狀在附近地上撿起一
      把掃把往他背後打下去，他受到甲○○的擊打，便轉身作勢要攻擊甲○○，於
      是我馬上伸出左手抓住丙○○的前胸要阻止他攻擊甲○○，當時眼看丙○○又
      要回頭拿刀刺我，我為了怕他殺我，於是右手持刀往他的腹部刺入，之後我左
      手也從口袋拿出另一把剛買的水果刀，我們二人就跟丙○○打起來云云（見偵
      卷第五頁反面、七九頁正面、本院卷第三二頁），被告甲○○亦於偵審中附和
      上開辯詞而主張正當防衛。然查：
    １告訴人始終堅稱其雖攜有平日切水果所用之美工刀，然案發時放在口袋內並未
      取出（見偵卷第七五頁、第一一六頁）。且目擊證人己○○警訊中證稱：丁○○雙手各持一把水果刀，往被害人身上亂砍亂刺，另一名嫌疑犯甲○○即手持
      木棍往被害人身上亂打，被害人則大聲嘶叫及鮮血直流不支倒地等語（見偵卷
      第九頁反面），全未敘及告訴人有持刀互砍情事。證人乙○○亦於本院結證：
      未見被害人丙○○手上持刀等語在卷（見本院卷第一二五頁）。
    ２本院函請內政部警政署鐵路警察局第一警務段、臺北市政府警察局中正第一分
      局查明案發現場或被害人丙○○身上是否確有其持用之水果刀或美工刀。經內
      政部警政署鐵路警察局第一警務段以九十二年九月十九日鐵壹警刑字第０九二
      ０００三七五八號函覆「經查本段臺北所處理員陳瑞元指稱到達現場後未發現
      有兇刀等證物」（見本院卷第一七０頁）；臺北市政府警察局中正第一分局亦
      以九十二年九月十六日北市警中正一分刑字第０九二六二四九九０００號函覆
      「查該案於偵辦過程中並未發現被害人丙○○所有之水果刀或美工刀，僅於筆
      錄上陳訴，致無法檢送參辦」（見本院卷第一七二頁）。
    ３且查被告甲○○警訊中原係供稱：我和丁○○大約是在三十日零時三十分許到
      臺北火車站後，大約於四十分許左右，我和丁○○便發現丙○○在臺北火車站
      南一門的樓梯附近，於是丁○○便立即跑步向前，我則因身體不適故尾隨其後
      ，我到達丁○○和被害人丙○○身旁時，丙○○已經全身染血，而我就順手拿
      起我在臺北火車站西側停車場時所拾獲類似掃把的竹棍，以兩手握棍的方式，
      以橫掃的方式向被害人丙○○的上半身打去，我和丁○○大概向被害人丙○○
      攻擊約十分鐘左右，我便和丁○○以步行的方式離去等語（見偵卷第七頁反面
      ），上開供述與目擊證人己○○之證詞及告訴人之指訴相符，卻顯與被告二人
      偵審中主張正當防衛之辯詞迴異。
    ４本件案發現場查無被告二人所指告訴人持以攻擊伊等之刀器，亦無任何證人目
      擊告訴人持刀，已如前述；告訴人於遭被告二人砍殺毆打中即遭乙○○出面制
      止，衡情應無暇藏置平日所攜用之刀子；參以本院於九十二年八月二十九日當
      庭勘驗被告丁○○行兇當日所著藍色襯衫，其上除掉落三個鈕扣外，並無任何
      刀器割損情形（見本院卷第一二九頁），被告二人更於偵訊時自承與告訴人衝
      突後並未受有任何傷害（見偵卷第七九頁反面）。苟告訴人確有持刀攻擊被告
      之舉，何以被告二人全未受有刀傷，甚至連扣案衣物亦無刀器割損情形；又苟
      被告丁○○所辯因見告訴人欲持刀刺向被告甲○○，伊始持水果刀刺向告訴人
      等語確為真實，被告甲○○自無可能於警訊時供稱：我因身體不適故尾隨丁○○之後，我到達丁○○和被害人丙○○身旁時，丙○○已經全身染血等語。綜
      上事證相互勾稽，被告二人辯稱因遭告訴人持刀攻擊始為正當防衛云云，要屬
      臨訟圖卸刑責之詞，不足採信，本案並無正當防衛之阻卻違法事由存在。
（五）被告二人另以飲酒致陷精神耗弱等詞為辯，然查被告甲○○在臺北火車站與告
      訴人發生口角後，尚能正確撥打被告丁○○之行動電話與之聯繫，二人在被告
      丁○○投宿之「獅城大飯店」商議後，又能共至附近便利商店購買水果刀，再
      前往臺北火車站尋獲告訴人，砍殺毆打告訴人後經乙○○出面制止時，亦能迅
      速逃離現場，並在返回「獅城大飯店」途經國光汽車客運公司北站時，丟棄行
      兇之水果刀至垃圾桶內以湮滅證據，製作警訊筆錄時，復能詳述事發經過，實
      難認定其等行為時之精神狀態，已屬對於外界事務全然缺乏知覺、理念及判斷
      作用，而無自由決定意思能力，或意思能力較諸常人顯然減退。況經檢送相關
      卷證資料將被告二人送請亞東紀念醫院為精神鑑定結果：
    １被告丁○○部分鑑定結果為「犯案當時雖經過飲酒，但根據其可知何處找人、
      攜帶何種兇器及購買過程、湮滅證據及如何返回住處，其犯案前後並未因飲酒
      或服用藥物達到酩酊或足以影響對現實理解能力之程度，關於本次犯行之經過
      ，陳員（指被告丁○○）接受評估時，雖可切題應答當時動機及瞭解行為前因
      後果、推理過程等，惟常有『否認、投射及淡化』之傾向；其犯案當時之是非
      判斷、思慮及行為之決定未受妄想內容影響，而係以其有限之壓力因應模式（
      找對方報仇）而為之。對案情經過細節陳員於警訊時大致均可詳述。其當時對
      於此一行為之『違法性』、及可能導致之後果，未受『安非他命精神病』影響
      ，而多半是因自招之飲酒行為產生衝動控制力薄弱現象。是以陳員犯行當時對
      於外界事務之知覺理會與判斷作用，以及自由決定意思之能力，並未較普通人
      之平均程度顯然減退，故其犯罪行為時之精神狀態，未達到精神耗弱或心神喪
      失之程度」，此有精神鑑定報告書一份在卷可稽（見本院卷第一七九、一八０
      頁）。
    ２被告甲○○部分鑑定結果則為「犯案當時雖曾飲酒，然根據其犯案當時動機、
      推理、細節安排、記憶及人時地定向感無誤，李員（指被告甲○○）對案發當
      時動機等僅能採投射他人錯誤之方式解釋、對描述案發過程仍有怒氣之情緒波
      動、應係李員以其有限之壓力因應模式而產生衝動控制力薄弱現象，致生殺人
      事件。關於本次犯行之經過，李員接受評估時，可切題應答當時動機及瞭解行
      為前因後果、推理過程等，其犯案當時之是非判斷、思慮及行為之決定，及犯
      案當時對於此一行為之『違法性』、及可能導致之後果並未受酒精中毒影響。
      故李員犯行當時對於外界事務之知覺理會與判斷作用，以及自由決定意思之能
      力，並未較普通人之平均程度顯然減退，故其犯罪行為時之精神狀態，未達到
      精神耗弱或心神喪失之程度」，此亦有精神鑑定報告書一份在卷可稽（見本院
      卷第一七七、一七八頁）。
    ３由此堪認被告二人著手刺殺毆打告訴人時，並未陷於精神耗弱或心神喪失狀態
      ，本案亦無阻卻責任事由存在。
（六）告訴人遭被告二人砍殺後受有腹部穿刺傷三公分併小腸破裂外露、顏面撕裂傷
      八公分併顏面神經損傷、右唾液腺管斷裂、左手撕裂傷一公分、右手撕裂傷四
      公分、八公分、前胸撕裂傷二公分及背後撕裂傷二公分等傷害，有國立臺灣大
      學醫學院附設醫院之診斷證明書、病歷影本各一份在卷可稽（見偵卷第七三、
      九七頁、九十至一六０頁）。該醫院雖於九十二年八月四日以（九二）校附醫
      秘字第九二００二０八二０三號函覆本院：：：（四）張先生小腸破裂無立即
      生命危險，但如不治療有導致敗血症而死亡的可能（見本院卷第七八頁）。惟
      按殺人未遂罪與傷害罪之區別，應以有無殺意，即其下手加害時有無死亡之預
      見為斷，其受傷之多寡，是否致命部位，雖可藉為認定有無殺意之心證，且為
      重要之參考資料，惟非判斷二罪間之絕對標準，仍須斟酌當時客觀環境及其他
      具體情形加以判斷，此有最高法院九十年度臺上字第一二八一號判決可資參照
      。查被告二人與告訴人素來不合，被告丁○○更與之早有怨隙，案發當日因告
      訴人在臺北火車站內叫囂挑釁，被告二人商議後萌生行兇動機；其等前往臺北
      火車站尋找告訴人前，先行前往「福客多便利商店」，向店員江嘉文購買水果
      刀二支，本欲一人持用一支，被告甲○○於途中另撿拾掃把柄竹棍一支供做行
      兇工具，業據其等供認屬實，核與證人江嘉文警訊時之證詞相符（見偵卷第十
      頁），並有自被告二人身上扣得購買水果刀之統一發票一張、在現場扣得之水
      果刀刀鞘二個、掃把柄竹棍一支可佐（見偵卷第二八、七一頁）；而腹、胸為
      人體重要部位，持刀砍刺極可能造成大量出血及內臟受損而死亡，此乃一般人
      得以預見之結果，被告丁○○雙手持刀接續砍刺手無寸鐵之告訴人腹胸等要害
      位置，被告甲○○則同時持掃把柄竹棍猛擊告訴人身體，阻礙其防禦，採取之
      手段兇殘，且用力之猛已達到使告訴人小腸破裂外露程度，失血量亦有＜750c
      c之多，此有臺北市政府消防局救護紀錄表、國立臺灣大學醫學院附設醫院九
      十二年八月四日以（九二）校附醫秘字第九二００二０八二０三號函在卷足稽
      （見偵卷第九七頁、本院卷七七、七八頁），所為可能造成告訴人死亡之結果
      ，其等應可預見；況其二人係在乙○○出面喝止後始停止刺殺毆打行為，而於
      離去後亦未採取任何救護措施，已據證人乙○○證述在卷，並經本院向臺北市
      政府消防局救災救護勤務指揮中心、臺北市政府警察局勤務指揮中心查明報案
      人分別係乙○○、己○○（見偵卷第八八頁、本院卷第七四、八二、八三頁、
      偵卷第九頁反面），並非被告二人，由此益資證明被告二人預見所為可能造成
      告訴人死亡之結果，且有意使此結果發生，其等確有戕害告訴人生命之故意，
      堪以認定，所辯無殺人故意云云，不足採信。
  此外，復有被告所繪之棄置水果刀之現場圖、殺人之現場圖（見偵卷第二一、二二
  頁）、扣案物照片三幀、現場照片二六幀（見偵卷第三三至四五頁）、告訴人受傷
  照片十二幀（見偵卷四六至五一頁）、被告二人身上及衣物染血照片（見偵卷五二
  、五三頁）、同型之水果刀照片一張（見偵卷第七六頁）、被告二人通聯紀錄（見
  偵卷第八三頁）附卷及被告甲○○行為時所著之咖啡色長褲一條、拖鞋一雙扣案可
  資佐證。本案事證明確，被告二人犯行均堪認定，應予依法論科。
二、被告二人雖已著手殺人行為之實施，惟因乙○○適時出面制止，致未生告訴人死
    亡之結果，其犯罪尚屬未遂，核其等所為，均係犯刑法第二百七十一條第一項、
    第二項之殺人未遂罪。被告二人於密接之時間內，在同一地點，以接續之意思，
    由被告丁○○二手各持一把水果刀，接續猛砍戳刺告訴人腹部、臉部、前胸、後
    背、雙手等部位，被告甲○○則以拾得之掃把柄竹棍猛擊告訴人身體，係基於同
    一殺人犯意下之接續行為，僅侵害一個法益，只論以一罪。其等具有犯意聯絡及
    行為分擔，為共同正犯。被告丁○○前因犯傷害罪，經臺灣臺南地方法院判處有
    期徒刑六月確定，復犯侵占罪，經臺灣高等法院高雄分院判處有期徒刑四月確定
    ，上開二罪定應執行刑為有期徒刑八月，於九十年十月十一日執行完畢，此有臺
    灣高等法院被告全國前案紀錄表在卷可按，其前受有期徒刑執行完畢，於五年以
    內再犯本件最重本刑為有期徒刑以上之罪，為累犯，應依刑法第四十七條之規定
    加重其刑，惟因死刑及無期徒刑不得加重，僅就有期徒刑部分加重其刑。被告二
    人雖已著手殺人行為之實施，惟未生告訴人死亡之結果，其犯罪尚屬未遂，爰依
    刑法第二十六條前段之規定，按既遂犯之刑度減輕其刑，故死刑減為無期徒刑或
    十五年以下十二年以上有期徒刑，無期徒刑則減為七年以上有期徒刑，有期徒刑
    部分則減輕其刑二分之一；被告丁○○部分並依法先加後減。爰審酌被告丁○○
    已有多次前科，素行不端，猶不知悔改慎行，被告二人與告訴人相互認識，早有
    閒隙，因告訴人叫囂尋釁而遽起殺意，公然持刀器及竹棍砍殺毆擊告訴人，於逞
    兇後亦未加以救護而逃逸，惡性重大，危害社會治安甚鉅，被告甲○○雖與被告
    丁○○有殺人之犯意聯絡，然行為時係以掃把柄竹棍行兇，手段較被告丁○○實
    施者輕微，惟其二人犯罪後均飾詞狡辯圖卸刑責，暨其等之生活狀況、智識程度
    、犯罪之手段、所生之危害等一切情狀，量處如主文所示之刑。扣案之水果刀刀
    鞘二個屬於行兇用水果刀之從物，掃把柄竹棍一支則係他人丟棄之無主物，由被
    告甲○○先占取得所有權，因均係供犯罪所用之物，且為被告二人所有，爰依刑
    法第三十八條第一項第二款之規定，宣告沒收；至於扣案被告丁○○穿著之染血
    襯衫一件、被告甲○○穿著之染血長褲子一條、脫鞋一雙，因非違禁物、又非供
    犯罪所用或供犯罪預備之物、且非犯罪所得之物；而被告二人行兇之水果刀二支
    ，已遭被告丁○○丟棄在國光汽車客運公司北站垃圾筒桶，顯然業已滅失，爰均
    不為沒收之諭知。
據上論斷，應依刑事訴訟法第二百九十九條第一項前段，刑法第二十八條、二百七十
一條第一項、第二項、第二十六條前段、第四十七條、第三十八條第一項第二款，判
決如主文。
本案經檢察官葛光輝到庭執行職務
中      華      民      國    九十二      年      十     月    三十一   日
                                    臺灣臺北地方法院刑事第五庭
                                        審判長法  官  黃程暉
                                              法  官  高偉文
                                              法  官  吳靜怡
右正本證明與原本無異。
如不服本判決，應於判決送達後十日內，向本院提出上訴狀。
                                              書記官  游秀珠
中      華      民      國    九十二      年      十     月    三十一   日
附錄本案論罪科刑法條全文：
中華民國刑法第二百七十一條(普通殺人罪)
殺人者，處死刑、無期徒刑或十年以上有期徒刑。
前項之未遂犯罰之。
預備犯第一項之罪者，處二年以下有期徒刑。


司法院資訊處製作；財團法人民間司法改革基金會備份。
